臺灣士林地方法院民事裁定　　　　　109年度消債更字第297號
債　務　人　楊志忠　

代　理　人　詹素芬律師
上列債務人聲請更生事件，本院裁定如下：
    主  文
債務人楊志忠自民國一百一十年九月二十九日十七時起開始更生
程序。
命司法事務官進行本件更生程序。
    理  由
一、按債務人對於金融機構負債務者，在聲請更生前，應向最大
    債權金融機構請求協商債務清償方案，或向其住、居所地之
    法院或鄉、鎮、市、區調解委員會聲請債務清理之調解，消
    費者債務清理條例（下稱消債條例）第151 條第1 項定有明
    文。次按債務人不能清償債務或有不能清償之虞，且無擔保
    或無優先權之本金及利息債務總額未逾新臺幣（下同）1,20
    0 萬元者，於法院裁定開始清算程序或宣告破產前，得向法
    院聲請更生，此觀消債條例第3 條、第42條第1 項規定自明
    。又法院開始更生程序之裁定，應載明其年、月、日、時，
    並即時發生效力；法院裁定開始更生程序後，得命司法事務
    官進行更生程序，復為消債條例第45條第1 項、第16條第1
    項所明定。
二、聲請意旨略以：伊有不能清償債務之虞，前已向最大債權銀
    行即國泰世華商業銀行股份有限公司聲請消債條例前置協商
    ，惟協商不成立。又伊無擔保或無優先權之本金及利息債務
    總額未逾1,200 萬元，復未經法院裁定開始清算程序或宣告
    破產，爰聲請更生等語。
三、經查，債務人主張之上開事實，有債務人全戶戶籍謄本（見
    本院卷第100 至102 頁）、財團法人金融聯合徵信中心當事
    人綜合信用報告之債務清理條例前置協商專用債權人清冊（
    見本院卷第36至40頁）、民國107 至108 年度綜合所得稅各
    類所得資料清單（見本院卷第22、24頁）、全國財產稅總歸
    戶財產查詢清單（見本院卷第26頁）、前置協商不成立通知
    書（見本院卷第74頁）、107 年12月起迄今之存摺封面、內
    頁影本（見本院卷第104 至106 頁）、中華民國人壽保險商
    業同業公會投保查詢資料（見本院卷第112 頁）、收入證明
    切結書（見本院卷第20頁）、債務人工作紀錄（見本院卷第
    168 頁）、房屋租賃契約書（見本院卷第170 至174 頁）、
    勞工保險被保險人投保資料表（見本院卷第28至29頁）、臺
    銀人壽保險股份有限公司函及所附資料（見本院卷第198 至
    200 頁）、三商美邦人壽保險股份有限公司函及所附資料（
    見本院卷第188 至190 頁）在卷可稽，堪認屬實。債務人居
    住於新北市淡水區，從事油漆工，名下財產有臺銀人壽有效
    保單1 份解約金28,232元（見本院卷第200 頁）、三商美邦
    人壽有效保單4 份解約金分別為29,105元、47,552元、69,4
    80元、48,058元（見本院卷第190 頁），債務人每月收入約
    18,000元（見本院卷第216 頁），每月必要生活費用依新北
    市110 年每人每月最低生活費1.2 倍計算為18,720元，依債
    務人之債務總金額已達2,279,192 元（見本院卷第32頁）觀
    之，綜合評估債務人財產、信用及勞力等狀況，堪認債務人
    有不能清償債務之虞。此外，復查無消債條例第6 條第3 項
    、第8 條或第46條各款所定駁回更生聲請之事由，債務人聲
    請更生，應屬有據，爰依首揭規定，裁定其應予開始更生程
    序，並命司法事務官進行本件更生程序。
四、爰裁定如主文。
中    華    民    國   110    年    9     月    29    日
                  民事第三庭  法  官  陳世源
以上正本係照原本作成。
本件裁定不得抗告。
中    華    民    國   110    年    9     月    29    日
                              書記官  吳婉萱